【裁判字號】    98,審訴,2037
【裁判日期】    980630
【裁判案由】    毒品危害防制條例
【裁判全文】
臺灣高雄地方法院刑事判決            98年度審訴字第2037號
公  訴  人  臺灣高雄地方法院檢察署檢察官
被      告  甲○○
指定辯護人  本院公設辯護人馬碩遠
上列被告因毒品危害防制條例案件，經檢察官提起公訴（98年度
毒偵字第1934號、98年度毒偵緝字第129 號），本院合議庭裁定
由受命法官獨任依協商程序審理，判決如下：
    主  文
甲○○施用第一級毒品，累犯，處有期徒刑柒月，扣案如附表編
號1 所示之物沒收；又施用第二級毒品，累犯，處有期徒刑參月
；又施用第一級毒品，累犯，處有期徒刑柒月，扣案如附表編號
2 、3 所示之物，沒收銷燬之，扣案如附表編號4 所示之物沒收
；又施用第二級毒品，累犯，處有期徒刑參月，扣案如附表編號
5 所示之物沒收。應執行有期徒刑壹年肆月，扣案如附表編號2
、3 所示之物，沒收銷燬之，扣案如附表編號1 、4 、5 所示之
物沒收。
    事實及理由
一、犯罪事實：甲○○前因施用毒品案件，經本院少年法庭以87
    年度少調字第1631號裁定送觀察、勒戒後，於民國87年12月
    8 日因無繼續施用毒品傾向而執行完畢釋放。嗣其於前開觀
    察、勒戒執行完畢釋放後5 年內，再犯施用毒品案件，經本
    院少年法庭以88年度少調字第230 號裁定送觀察、勒戒後，
    於88年5 月18日因無繼續施用毒品傾向而釋放。之後又因施
    用毒品案件，經臺灣高雄少年法院裁定令入戒治處所施以強
    制戒治，於89年10月19日因停止戒治而釋放出戒治處所，而
    於90年3 月24日戒治期滿執行完畢。另其曾因搶奪案件，經
    本院以96年度訴字第851 號判決，判處有期徒刑7 月確定，
    嗣經本院以96年度聲減字第186 號裁定減刑為有期徒刑3 月
    15日，於96年7 月16日執行完畢。詎其仍不知戒絕毒癮，明
    知海洛因及甲基安非他命，分別經公告列為毒品危害防制條
    例第2 條第2 項第1 款之第一級毒品及同條項第2 款之第二
    級毒品，不得非法持有、施用，猶基於施用第一級毒品海洛
    因、第二級毒品甲基安非他命之犯意，於97年4 月10日夜間
    10時50分許回溯24小時內之某時點，在其高雄市前鎮區○○
    ○街402 巷5 號之住處，施用第一級毒品海洛因1 次，另於
    97年4 月10日夜間10時50分許回溯24小時內之某時點，亦在
    上開住處，施用第二級毒品甲基安非他命1 次，嗣於97年4
    月10日夜間9 時45分許，其行經高雄市三民區○○○路138
    號前，因形跡可疑為警盤查，並扣得其所有之如附表編號1
    所示之物，復採其尿液送檢，始悉上情；又其另基於施用第
    一級毒品海洛因、第二級毒品甲基安非他命之犯意，於98年
    3 月13日中午12時許，在其位於高雄縣大寮鄉○○路168 巷
    31弄12號之租屋處，先後施用第一級毒品海洛因、第二級毒
    品甲基安非他命各1 次。嗣於98年3 月13日中午12時35分許
    ，其因另案遭通緝，為警在上開租屋處前緝獲，並扣得其所
    有之如附表編號2 至5 所示之物，復採其尿液送檢，始悉上
    情。
二、認定犯罪事實之證據：
(一)、被告甲○○於本院審理中之自白。
(二)、高雄市立凱旋醫院97年4 月20日A00000000 號、98年3 月24
    日A00000000 號濫用藥物尿液檢驗報告。
(三)、如附表所示之扣案物品。
(四)、高雄市立凱旋醫院97年4 月21日高市凱醫驗字第6776號、98
    年4 月7 日高市凱醫驗字第9755號濫用藥物成品檢驗鑑定書
    。
三、本件被告業已認罪，並經辯護人協助下與檢察官於審判外達
    成協商之合意，渠等合意內容為：被告願受科刑範圍如主文
    所載。經核被告所為，係犯毒品危害防制條例第10條第1 項
    之施用第一級毒品罪，及同條第2 項之施用第二級毒品罪，
    而被告有上述之前科紀錄乙情，有臺灣高等法院被告前案紀
    錄表在卷可稽，其受有期徒刑執行完畢，5 年內故意再犯本
    件最重本刑為有期徒刑以上之4 罪，為累犯，均應依刑法第
    47條第1 項規定加重其刑。此外，上開協商合意內容，並無
    刑事訴訟法第455 條之4 第1 項所列不得認罪協商之情形，
    本件既經檢察官聲請改依協商程序而為判決，本院爰不經言
    詞辯論，於協商合意範圍內為協商判決。
四、應適用之法條：刑事訴訟法第455 條之4 第2 項，毒品危害
    防制條例第10條第1 項、第2 項、第18條第1 項前段，刑法
    第11條、第47條第1 項、第51條第5 款、第38條第1 項第2
    款。
五、本判決除有刑事訴訟法第455 條之4 第1 項第1 款、第2 款
    、第4 款、第6 款、第7 款所定情形之一，或違反同條第2
    項規定者外，不得上訴。
本案經檢察官陳麗琇到庭執行職務。
中    華    民    國    98    年    6     月    30    日
                  刑事第十庭    法  官  陳君杰
以上正本證明與原本無異。
如不服本判決應於收受判決後10日內向本院提出上訴書狀，並應
敘述具體理由。其未敘述上訴理由者，應於上訴期間屆滿後20日
內向本院補提理由書(均須按他造當事人之人數附繕本)「切勿逕
送上級法院」。
中    華    民    國    98    年    6     月    30    日
                                書記官  李承悌
附錄本判決論罪科刑法條全文：
毒品危害防制條例第10條
施用第一級毒品者，處6 月以上5 年以下有期徒刑。
施用第二級毒品者，處3年以下有期徒刑。
附表：
┌──┬────────────────────┬───┐
│編號│扣案物品                                │數量  │
├──┼────────────────────┼───┤
│ 1  │空包裝袋（原殘留有第一級毒品海洛因，嗣因│1 只  │
│    │送驗而用罄，僅餘空包裝袋）              │      │
├──┼────────────────────┼───┤
│ 2  │第一級毒品海洛因（驗後淨重0.903 公克）  │1 包  │
├──┼────────────────────┼───┤
│ 3  │第一級毒品海洛因（驗後淨重0.014 公克）  │1 包  │
├──┼────────────────────┼───┤
│ 4  │注射針筒（用以施用海洛因）              │3 支  │
├──┼────────────────────┼───┤
│ 5  │吸食器（用以施用甲基安非他命）          │1 具  │
└──┴────────────────────┴───┘


司法院資訊處製作；財團法人民間司法改革基金會備份。
